【裁判字號】    97,裁,1408
【裁判日期】    970221
【裁判案由】    新式樣專利異議
【裁判全文】
最  高  行  政  法  院  裁  定
                                     97年度裁字第01408號
上  訴  人  甲○○
訴訟代理人  徐嶸文律師
被 上訴 人  經濟部智慧財產局
代  表  人  王美花
參  加  人  韓國商．樂扣樂扣股份有限公司
代  表  人  乙○○○○○○○ ○○○
訴訟代理人  劉法正律師
            楊祺雄律師
上列當事人間新式樣專利異議事件，上訴人對於中華民國96年10
月30日臺北高等行政法院95年度訴字第3939號判決，提起上訴，
本院裁定如下：
    主  文
上訴駁回。
上訴審訴訟費用由上訴人負擔。
    理  由
一、按對於高等行政法院判決之上訴，非以其違背法令為理由，
    不得為之，行政訴訟法第242條定有明文。依同法第243條第
    1項規定，判決不適用法規或適用不當者，為違背法令；而
    判決有同條第2項所列各款情形之一者，為當然違背法令。
    又提起上訴，應以上訴狀表明上訴理由，並應添具關於上訴
    理由之必要證據，復為同法第244條第1項第4款及第2項所明
    定。準此，當事人對於高等行政法院判決提起上訴，如以高
    等行政法院判決有行政訴訟法第243條第1項規定之不適用法
    規或適用不當為理由時，其上訴狀或理由書應有具體之指摘
    ，並揭示該法規之條項或其內容；若係成文法以外之法則，
    應揭示該法則之旨趣；倘為司法院解釋或本院之判例，則應
    揭示該判解之字號或其內容；如以高等行政法院判決有行政
    訴訟法第243條第2項所列各款情形為理由時，其上訴狀或理
    由書應揭示合於該條項各款之事實。上訴狀或理由書如未依
    此項方法表明，或其所表明者與上開法條規定不合時，即難
    認為已對高等行政法院判決之違背法令有具體之指摘，其上
    訴自難認為合法。
二、本件上訴人對於臺北高等行政法院民國（下同）95年度訴字
    第3939號判決（下稱原判決）上訴，雖以：上訴人係於90年
    12月31日向被上訴人提出本件異議案，引證3即為第三人之
    統一發票及其上之明細表（按，為應收帳款明細表）。上訴
    人於原審亦一再爭執「明細表係統一發票之一部分，並無造
    假之可能」，原判決竟以上訴人90年底提出本件異議案時僅
    提出統一發票，未提出統一發票上之明細表，遽謂引證1至4
    無法證明系爭案於申請前已有公開販售之事實，自屬認定事
    實與卷證資料不符之採證違法。又翰庭企業股份有限公司於
    89年7、8月間出售塑膠保鮮盒等各式產品予瑪丁斯國際有限
    公司、新祥五金有限公司、美德五金有限公司，統一發票號
    碼依序為BR00000000、BR00000000、BR00000000，其上之明
    細表記載之「BI-5384」型號之保鮮盒屬實，而明細表係當
    初交易請款時即已黏貼於統一發票上，故明細表已成為統一
    發票之一部分，並非內部之私文書，其證據力應予肯定。原
    判決認定翰庭企業股份有限公司與美德五金有限公司在系爭
    案申請專利前並無交易「BI-5384」型號之保鮮盒及證人（
    按，指呂文富及侯克隆）未見聞統一發票開立及其上之明細
    表黏附之過程，其認定顯然悖於經驗法則與論理法則，有判
    決不適用法規之違法云云為由。惟查，原判決就引證3之統
    一發票，其中3張所記載之品名為「塑膠製品」，並非「保
    鮮盒」，又無記載型號，無法與引證1、2之保鮮盒商品型號
    相互勾稽，證人呂文富及侯克隆均未親見親聞統一發票開立
    及明細表貼附之過程，尚無法證明上訴人所稱並非事後在統
    一發票上黏貼明細表之主張為真，故其上開主張自難採信等
    情，業已論述綦詳。另核其上訴狀所載其餘內容，或係重述
    其在原審業經主張而為原判決摒棄不採之陳詞，或係就原審
    取捨證據、認定事實之職權行使事項，任加指摘違誤，或係
    執其歧異之法律見解，就原審所為論斷或駁斥其主張之理由
    ，泛言原判決不適用法規、法則或適用不當，而未具體表明
    原判決究竟有如何合於不適用法規或適用不當、或有行政訴
    訟法第243條第2項所列各款之情形，尚難認為已對原判決之
    如何違背法令有具體之指摘。依首揭規定及說明，應認其上
    訴為不合法，應予駁回。
三、依行政訴訟法第249條第1項前段、第104條、民事訴訟法第
    95條、第78條，裁定如主文。
中    華    民    國    97    年    2     月    21    日
                    最高行政法院第五庭
                        審判長法官  劉  鑫  楨
                              法官  侯  東  昇
                              法官  林  樹  埔
                              法官  劉  介  中
                              法官  吳  慧  娟
以  上  正  本  證  明  與  原  本  無  異
中    華    民    國    97    年    2     月    22    日
                              書記官  張  雅  琴


司法院資訊處製作；財團法人民間司法改革基金會備份。
